臺灣臺中地方法院刑事判決　　　　　　　　　　　　九十一年度訴字第一六九三號
　　公　訴　人　臺灣臺中地方法院檢察署檢察官
　　被　　　告　申○○
右列被告因常業竊盜案件，經檢察官提起公訴（九十一年度偵字第六三四四號、九十
一年度偵緝字第二三五號），及移送併案審理（九十一年度偵字第九六八八號），本
院判決如左：
    主    文
申○○以犯竊盜罪為常業，累犯，處有期徒刑肆年捌月，並應於刑之執行前令入勞動
場所強制工作參年。扣案編號一之鉗子壹支及編號二之手電筒壹支，均沒收。
    事    實
一、申○○前曾於民國八十一年間因竊盜案件，經本院於八十二年一月十三日以八十
    一年度訴字第一六七二號判處有期徒刑五年六月，為臺灣高等法院臺中分院於八
    十二年八月二十五日以八十二年度上訴字第八一五號撤銷原判決，判處有期徒刑
    四年五月，並於刑之執行前強制工作三年，而經最高法院於八十二年三月二十五
    日以八十三年度臺上字第一六六號上訴駁回確定，其後臺灣高等法院臺中分院則
    於八十三年七月二十七日以八十三年聲字第六五二號就申○○所犯搶奪罪、妨害
    兵役治罪條例、恐嚇罪及前揭竊盜罪部分定應執行有期徒刑五年九月，而於八十
    八年九月十日假釋付保護管束期滿視為執行完畢。詎申○○竟猶不知悔悟，復意
    圖為自己不法之所有，基於夜間毀越門扇攜帶兇器侵入住宅竊盜之常業犯意，先
    後於如附表一所示之時間、地點，分別持客觀上足為兇器使用扣案編號一之鉗子
    一支，及於夜間攜帶扣案編號二之手電筒一支，以如附表一所示之方法，竊取如
    附表一所示被害人之財物，而恃此以營生。嗣於九十一年三月二十八日下午六時
    四十分許，在臺中縣豐原市○○街與府前街交岔口前始為警查獲，並自申○○所
    騎乘之機車置物箱中扣得申○○所有，供上開犯罪所用之鉗子（編號一）及手電
    筒（編號二）各一支，以及如附表二所示之工具，且起出如附表二所示之財物，
    而發還部分予如附表二所示被害人。
二、案經臺中縣警察局豐原分局報請臺灣臺中地方法院檢察署檢察官偵查起訴及臺中
    縣警察局豐原分局報請臺灣臺中地方法院檢察署檢察官移送併案審理。
    理    由
一、訊據被告申○○對於右揭事實均供承不諱，核與被害人劉獻蒼、戌○○、亥○○
    、天○○、Ｄ○○○、Ｃ○○○、丙○○、庚○○、壬○○、辰○○、宇○○、
    子○○、Ｅ○○、Ｆ○○、張永鈞、己○○、黃○○、地○○、Ｂ○○、玄○○
    、巳○○、乙○○、未○○、卯○○、戊○○、丁○○、丑○○、午○○、寅○○、Ａ○○、酉○○、癸○○○、宙○○、辛○○及甲○○等人於警詢時分別指
    述其等住處遭竊之情節均相符，並有證人即提示如附表所示編號三十五支票之陳
    慧芬、當舖負責人蔡芳斌與黃建濤於警詢時，以及證人即收取如附表所示編號三
    十三支票之何煌明及林鳳英於檢察官偵查中證述詳實，復有票據提示人資料查報
    表、遺失票據申報書、支票、退票理由單、臺中縣警察局豐原分局函附0000
    000000號行動電話使用人為申○○之資料、贓物領據、豐原分局受理刑事
    案件報案三聯單、照片、翻拍照片及當舖當票等附卷足參，且有鉗子三支、螺絲
    起子五支及手電筒四支等扣案可憑，足見被告申○○上開自白，核與事實相符。
    本件事證明確，被告申○○之竊盜犯行，洵堪認定。
二、窗戶具有防閒之效用，為安全設備。又鉗子係金屬製品，質硬而型尖，客觀上足
    以危害他人生命、身體之安全，自屬兇器。被告申○○於本院調查時既曾自承其
    因須負擔家計，其間無其他工作，始為前開竊盜行為等語在卷，且被告所為之竊
    盜行為多達三十餘次，竊得財物之數量甚繁，自足認被告申○○係以犯竊盜罪為
    常業無訛。核被告申○○所為，係犯刑法第三百二十二條以犯刑法第三百二十一
    條第一款、第二款、第三款加重竊盜罪為常業罪。至移送併案審理部分（九十一
    年度偵字第九六八八號，如附表一所示編號三十三）及如附表一所示編號三十四
    、三十五部分之事實，因均與本件公訴人已起訴論罪部分之犯罪事實，有連續犯
    之裁判上一罪關係，應為起訴效力所及，本院自應併予審究，附此敘明。被告前
    曾因竊盜案件，經本院於八十二年一月十三日以八十一年度訴字第一六七二號判
    處有期徒刑五年六月，為臺灣高等法院臺中分院於八十二年八月二十五日以八十
    二年度上訴字第八一五號撤銷原判決，判處有期徒刑四年五月，並於刑之執行前
    強制工作三年，而經最高法院於八十二年三月二十五日以八十三年度臺上字第一
    六六號上訴駁回確定，其後經臺灣高等法院臺中分院於八十三年七月二十七日以
八十三年聲字第六五二號就申○○所犯搶奪罪、妨害兵役治罪條例、恐嚇罪及前
    揭竊盜罪部分定應執行有期徒刑五年九月，而於八十八年九月十日假釋付保護管
    束期滿視為執行完畢，此有臺灣高等法院被告全國前案紀錄表及臺灣臺中地方法
    院檢察署刑案資料查註紀錄表在卷可按，其於五年內再犯本件有期徒刑以上之罪
    ，為累犯，應依刑法第四十七條規定加重其刑。爰審酌被告前已有竊盜素行，竟
    不知悔悟猶多次竊取如附表一所示之財物、其犯罪之動機、手段、所生危害非淺
    及犯罪後之態度等一切情狀，量處如主文所示之刑，以示懲儆。又被告申○○前
    已有竊盜犯罪科刑紀錄，此有臺灣臺中地方法院檢察署刑案資料查註紀錄表及台
    灣高等法院被告全國前案紀錄表附卷可稽，竟仍不思改過而再為本件多達三十四
    次竊取他人物品之常業竊盜犯行，顯見被告申○○有犯罪之習慣，是爰依竊盜犯
    贓物犯保安處分條例第三條第一項第一款、第四條、第五條第一項前段之規定，
    宣告被告應於刑之執行前，令入勞動場所強制工作三年，以矯正其竊盜之惡習。
    扣案編號一之鉗子一支及編號二之手電筒一支，均係被告申○○所有，且供竊取
    上開財物所用之物，業據被告供承在卷，應依刑法第三十八條第一項第二款宣告
    沒收。至扣案如附表二所示之鉗子、手電筒及螺絲起子，雖為被告申○○所有，
    然被告於本院審理中既陳稱其未攜帶上開工具入被害人住處行竊，此外復無其他
    證據足認上開工具確係供被告犯本案所之用，爰不另為沒收之諭知。又如附表二
    所示之財物，既係被告竊盜所得，自非被告所有，應發還被害人，而不得宣告沒
    收，附此敘明。另被告陳稱其曾隨地撿拾木棍撬開窗戶攀爬入附表一所示之被害
    人住處竊取財物等語，然查該等木棍既均未扣案，復非屬被告所有，自毋庸另為
    沒收之諭知。
據上論斷，應依刑事訴訟法第二百九十九條第一項前段，刑法第三百二十二條、第四
十七條、第三十八條第一項第二款，竊盜犯贓物犯保安處分條例第三條第一項第一款
、第四條、第五條第一項前段，判決如主文。
中        華      民      國    九十一      年      八    月    二十三  日
                                臺灣臺中地方法院刑事第二庭
                                        法  官  許  惠  瑜
右正本證明與原本無異。
如不服本判決，應於判決送達後十日內向本院提出上訴狀，上訴於臺灣高等法院臺中
分院（須附繕本）。
                                      書記官
中        華      民      國    九十一      年      八    月    二十六  日
附錄條文：
刑法第三百二十二條
以犯竊盜罪為常業者，處一年以上七年以下有期徒刑。
附表一：
編號（時間、地點、工具、方式、被害人及財物）
一、九十年初某日下午七時許之夜間，侵入臺中縣豐原市○○路一六九、一七一及一
    七三號被害人劉獻蒼之住處，竊取身分證、大哥大、香煙數條及現金一萬餘元等
    財物。
二、同年二月間某日下午七時許之夜間，侵入臺中縣豐原市○○街七九號被害人戌○○之住處，竊取項鍊一條、護照兩本、現金約十萬元、佛珠及信用卡等財物。
三、同年三月八日凌晨五時許之夜間，侵入臺中縣豐原市○○街八二號被害人亥○○
    之住處，竊取現金三千元、香煙十五條及圍巾兩條等財物。
四、同年四月二日凌晨六時許，侵入臺中縣豐原市○○路南陽市場八三號被害人天○○之住處，竊取現金五萬元等財物。
五、同年四月間某日下午七時左右之夜間，侵入臺中縣豐原市○○路二二巷六三號被
    害人Ｄ○○○之住處，竊取金牌三面等財物。
六、同年四月十五日上午六時許，爬上臺中縣豐原市○○路七八巷二一號之一被害人
Ｃ○○○住處二樓之陽台，持扣案編號一之鉗子一把撬開氣窗後，攀爬窗戶侵入
    被害人家中，竊取金戒指及金手鐲、現金五萬元、相機兩台、美金一九○元及手
    錶三支等財物。
七、同年四月十八日下午七時左右之夜間，侵入臺中縣豐原市○○路二二巷六五號被
    害人丙○○之住處，竊取金項鍊七條、金戒指六只、金手鍊八條及現金約七、八
    萬元等財物。
八、同年四月底某日下午七時左右（起訴書誤載為凌晨）之夜間，侵入臺中縣豐原市
    ○○路二○巷四一號被害人癸○○○之住處，竊取勞力士手錶、手機及戒指各一
    只及洋酒一瓶等財物。
九、同年五月六日下午五時許，在臺中縣豐原市○○路二五五巷三號被害人庚○○之
    住處，竊取現金三千元及金飾（金項鍊、金戒指）一批等財物。
十、同年六月十九日上午六時許，在臺中縣豐原市○○路○段九九巷四十號被害人壬○○之住處，竊取現金三萬元、金項鍊、金戒指及金幣各一個、手錶兩只、手機
    、信用卡、提款卡、存摺、印鑑章及筆記本等財物。
十一、同年六月下旬某日下午七時左右之夜間，侵入臺中縣豐原市○○路○段二六七
      中巷五二弄七號被害人戊○○之住處，竊取金項鍊、鑽石、玉墬、金戒指三枚
      、銀項鍊及茶壺等財物。
十二、同年七月二十五日下午十一時許之夜間，侵入臺中縣豐原市○○路六三五巷四
      七號被害人辰○○之住處，竊取身分證、護照兩本、手機、相機一台及現金一
      萬餘元等財物。
十三、同年八月八日下午十一時許之夜間，侵入臺中縣豐原市○○路二一五巷七十弄
      三三號二樓被害人宇○○之住處，竊取現金一萬二千元、金飾五只、金牌乙面
      、鑽戒二個、對錶及對戒各一組等財物。
十四、同年八月間某日下午七時左右之夜間，侵入臺中縣潭子鄉○○街二○二巷五號
      被害人丁○○之住處，竊取身分證、護照及汽車駕照各一張、金飾一批及現金
      約二萬元等財物。
十五、同年九月十五日下午七時許之夜間，侵入臺中縣豐原市○○街四三號被害人子
      ○○之住處，竊取現金一千二百元等財物。
十六、同年九月二十四日下午七時三十分許之夜間，侵入臺中縣豐原市○○路二三六
      巷六二號被害人Ｅ○○之住處，竊取現金三千餘元、身分證及手機等財物。
十七、同年十一月九日下午九時許之夜間，侵入臺中縣豐原市○村路一二二巷三八號
      被害人Ｆ○○之住處，竊取金融卡三張、信用卡一張、金牌三面、現金三萬元
      、美金兩百元及金飾一批等財物。
十八、同年十一月間某日下午八時許之夜間，侵入臺中縣豐原市○○路二一六號被害
      人張永鈞之住處，竊取金飾一批、手機、身分證及信用卡兩張等財物。
十九、同年十一月中旬某日下午七時左右之夜間，侵入臺中縣豐原市○○街五一巷十
      九弄七八號被害人Ａ○○之住處，竊取鑽石戒指兩枚、手錶及鑽石項鍊各一條
      。
二十、同年十一月十八日下午十時許之夜間，侵入臺中縣豐原市○○路二四二巷一二
      弄十八號被害人己○○之住處，竊取現金一萬五千元、手機、台銀印章及存摺
      、金項鍊及金戒指各一個、玉佩項鍊六條、耳環一對及錶帶一條等財物。
二十一、同年十一月二十四日（起訴書誤載為二日）下午七時許左右之夜間，以持扣
        案編號一鉗子一支弄彎窗戶之方式，侵入臺中縣豐原市○○路一七八巷九號
        二樓被害人午○○之住處，竊取果凍兩桶等財物。
二十二、同年十二月某日下午七時左右之夜間，侵入臺中縣豐原市○○街五一巷十九
        弄二二號一樓（起訴書誤載為臺中縣豐原市○○路四八八巷七十弄二八號）
        被害人丑○○之住處，竊取手機兩隻、提款卡、金融卡、珍珠耳環一副及零
        錢等財物。
二十三、同年十二月初下午八時許之夜間，侵入臺中縣豐原市○○路○段二六七巷六
        弄一號被害人黃○○之住處，竊取外幣及紀念幣一批（包括大日本明治十年
        龍銀四枚、民國三年袁大頭硬幣二枚、民國五十八年製版伍元紙鈔一張、舊
        版五元硬幣四枚）等財物。
二十四、同年十二月七日下午十時許之夜間，侵入臺中縣豐原市○○路六六巷三○號
        被害人地○○之住處，竊取金飾一批、玉飾、象牙及珍珠項鍊二條等財物。
二十五、同年十二月十三日下午七時左右（起訴書誤載為凌晨），逾越窗戶侵入臺中
        縣豐原市○○○路三一二巷三三號一樓（起訴書誤載為臺中縣豐原市○○○○街十八號）被害人酉○○上班之地點，竊取現金五千五百元等財物。
二十六、同年十二月二十四日下午七時許之夜間，侵入臺中縣豐原市○○路一九六巷
        十四弄十七號二樓被害人Ｂ○○之住處，竊取身分證、手機、金飾一批及存
        摺兩本等財物。
二十七、九十一年一月六日下午七時許之夜間，侵入臺中縣豐原市○村路九八巷二九
        弄二二號被害人玄○○之住處，竊取現金二萬元、金飾一批、印章及手機等
        財物。
二十八、九十一年一月十九日下午十一時許之夜間，攜帶扣案編號一之鉗子一支，攀
    爬窗戶侵入臺中縣豐原市○○○路三一二巷十三弄十八號被害人巳○○之住
        處，竊取現金一千五百元及金手鍊一條等財物。
二十九、九十一年二月十三日下午十一時許之夜間，侵入臺中縣豐原市○○街九二巷
        八一弄二號被害人乙○○之住處，竊取項鍊、手鐲、戒指、港幣二千元及手
        機等財物。
三十、九十一年二月十四日下午五時許，持隨地撿拾之木棍一支（未扣案）撬開窗戶
      侵入臺中縣豐原市○○街六七巷七之二號被害人寅○○所經營之當鋪，竊取金
      飾一批、美金四百元、泰銖五千元等，之後經被害人領回硬幣四枚、外幣乙枚
      、紀念幣乙枚、眼鏡乙副、相機一台、對錶乙支、玉墜子二十一顆、戒指二十
      二指、耳環乙副、項鍊十七條及墜子十支等財物。
三十一、九十一年三月三日下午八時三十分許之夜間，以隨地撿拾之木棍（未扣案）
        撬開窗戶後攀爬入內之方式，侵入臺中縣豐原市○○街二○八巷十八號被害
        人未○○之住處，竊取身分證兩張、存摺四本、金項鍊五條、手鍊五條、戒
        指兩只、鑽戒、翻譯機及金牌十三面等財物。
三十二、九十一年三月二十七日下午十時許之夜間，侵入臺中縣豐原市○○路一○九
        巷十三號被害人卯○○之住處，竊取金飾一批、銀行存摺數本、護照及台胞
        證等財物。
三十三、（移送併案審理部分）九十年三月十八日凌晨六時許，侵入臺中縣豐原市○○路二一五巷七三號被害人辛○○所經營之「億龍塑膠股份有限公司」（下
        稱億龍公司）內，竊取已填載面額分別為三千四百五十四元及八千八百元、
        票據號碼分別為0000000號及0000000號、發票日均為九十年
        三月十三日、發票人均為億龍公司及付款人均為臺中商業銀行豐原分行之支
        票二紙。
三十四、九十一年元宵節即三月二十六日下午八點三十分許，以持隨地撿拾之木棍一
        支（未扣案）撬開窗戶之方式，侵入臺中縣豐原市○○街九二巷二六弄二號
        被害人宙○○之住處，竊取身分證、信用卡、提款卡二張及零錢三千元等財
        物。
三十五、八十九年十二月二十一日上午九時許前某日，在臺中縣神岡鄉○○路九六號
        「百國企業有限公司」辦公室抽屜內，竊取面額二萬八千四百元、票據號碼
        0000000號、發票人何麗香、發票日九十年一月十五日及付款人聯信
        商業銀行西屯分行之支票一紙。
附表二：
一、工具：螺絲起子共五支、編號二與編號三之鉗子共二支、編號一、編號三與編號
    四之手電筒共三支。
二、財物：金飾變賣所得共六千八百七十元、行動電話三支、相機一台、手錶共四支
    、手鐲一只、打火機一只、太陽眼鏡一副、雷達男女手錶共二支及錢幣一枚。
三、被害人、已發還之財物：
（一）戌○○取回佛珠及信用卡等財物。
（二）壬○○取回筆記本等財物。
（三）宇○○取回對錶中之女錶一只等財物。
（四）Ｅ○○取回身分證等財物。
（五）張永鈞取回身分證一張及信用卡二張等財物。
（六）己○○取回玉佩項鍊六條、耳環一對及錶帶一條、懷錶一個、手電筒一支及電
      池八個等財物。
（七）黃○○取回日本明治十年龍銀四枚、民國三年袁大頭硬幣二枚、民國五十八年
      製版伍元紙鈔一張、舊版五元硬幣四枚等財物。
（八）卯○○取回金項鍊、戒指及玉墬各一個、銀行存摺四本、護照及台胞證各一本
      等財物。
（九）丁○○取回手錶一支、項鍊七條、手鐲、手鍊及戒指各一只及耳環一副等財物
      。
（十）丑○○取回珍珠耳環一副等財物。
（十一）寅○○取回硬幣四枚、外幣乙枚、紀念幣乙枚、眼鏡乙副、相機一台、對錶
        乙支、玉墜子二十一顆、戒指二十二指、耳環乙副、項鍊十七條及墜子十支
        等財物。
（十二）Ａ○○取回手錶一支等財物。
